【裁判字號】    98,上訴,1285
【裁判日期】    980331
【裁判案由】    搶奪
【裁判全文】
臺灣高等法院刑事判決                98年度上訴字第1285號
上  訴  人
即  被  告  甲○○
上列上訴人因搶奪案件，不服臺灣桃園地方法院98年度審訴字第
277號，中華民國98年2月27日第一審判決（起訴案號：臺灣桃園
地方法院檢察署97年度偵字第25257號），提起上訴，本院判決
如下：
    主  文
上訴駁回。
    理  由
一、按第二審法院認為上訴有刑事訴訟法第362條前段法律上不
    應准許之情形者，應以判決駁回之，同法第367條前段定有
    明文。又依協商程序所為之科刑判決，不得上訴；但有同法
    第455條之4第1項第1款於本訊問程序終結前，被告撤銷協商
    合意或檢察官撤回協商聲請者；第2款被告協商之意思非出
    於自由意志者；第4款被告所犯之罪非第455條之2第1項所定
    得以協商判決者；第6款被告有其他較重之裁判上一罪之犯
    罪事實者；第7款法院認應諭知免刑或免訴、不受理者情形
    之一；或協商違反同條第2項「法院應於協商合意範圍內為
    判決；法院為協商判決所科之刑，以宣告緩刑或2年以下有
    期徒刑、拘役或罰金為限」之規定者，不在此限，同法第
    455條之10第1項、第2項亦分別規定甚明。
二、被告上訴意旨略以：上訴人即被告甲○○（下稱被告）罹患
    MIV，就是俗稱的愛滋病，將不久於人世，被告唯一親人家
    叔非常擔心、害怕，是懇請審判長再給被告一個機會，予以
    輕判云云。
三、經查：被告所犯搶奪罪3罪係死刑、無期徒刑、最輕本刑為3
    年以上有期徒刑以外之罪，且非高等法院管轄第一審之案件
    ，被告均坦承犯行不諱，檢察官乃聲請原審法院同意於審判
    外進行協商程序，檢察官與被告達成合意，被告並表示請求
    依協商合意內容而為判決，復陳稱其係出於自由意志達成協
    商合意並同意協商合意內容屬實。原審法院並依法當庭告知
    上訴人認罪之罪名，及「一、如適用協商程序判決，上訴人
    喪失受法院依通常程序公開審判、保持緘默、與證人對質或
    詰問證人之權利。二、法院如依協商程序合意而為判決時，
    除有刑事訴訟法第455條之4第1項第1款、第2款、第4款、第
    6款、第7款所定情形之一者，不得上訴」等旨，並經被告表
    示充分暸解原審法院所告知之事項等情，均據被告於筆錄內
    簽名確認無訛（見原審卷第39、40頁）。是被告確係基於內
    心自由意思當庭表示同意認罪協商。原審法院依協商合意範
    圍內，判處被告如原判決附表所示之罪刑，並諭知應執行有
    期徒刑2年，核無違誤。原判決並無首揭得為上訴之情形，
    依法不得上訴，被告竟執前詞提起上訴，自屬法律上不應准
    許，應予駁回，並不經言詞辯論為之。
據上論斷，應依刑事訴訟法第455條之10第1項前段、第367條前
段、第372條，判決如主文。
中    華    民    國    98    年    3     月    31    日
                  刑事第二十庭審判長法  官  楊貴雄
                                    法  官  高愈杰
                                    法  官  林銓正
以上正本證明與原本無異。
如不服本判決，應於收受送達後10日內向本院提出上訴書狀，其
未敘述上訴之理由者並得於提起上訴後10日內向本院補提理由書
（均須按他造當事人之人數附繕本）「切勿逕送上級法院」。
                                    書記官  張淨
中    華    民    國    98    年    4     月    1     日


司法院資訊處製作；財團法人民間司法改革基金會備份。
